臺灣屏東地方法院刑事判決　　　　　　　99年度訴字第1228號
公　訴　人　臺灣屏東地方法院檢察署檢察官
被　　　告　曾志榮
上列被告因違反藥事法案件，經檢察官提起公訴（99年度偵字第
8139號），被告於本院準備程序中為有罪之陳述，經合議庭裁定
由受命法官獨任進行簡式審判程序，判決如下：
    主  文
曾志榮明知為禁藥而販賣，未遂，處有期徒刑月。
    事  實
一、曾志榮係位於屏東縣屏東市○○路7 之5 號「浪漫情趣精品
    店」之負責人，明知其向綽號「阿偉」之姓名年籍不詳成年
    人所購買如附表所列之藥品，均未經中央衛生主管機關行政
    院衛生署依藥事法第39條規定核准輸入進口，亦無行政院衛
    生署所核發之藥品輸入許可證，為同法第22條第2 款所規定
    之禁藥，因行政院海岸巡防署海岸巡防總局南部地區巡防局
    第六三岸巡大隊據報其上開情趣禮品店內有販賣禁藥，乃由
    隊員魏鉦義於民國99年8 月28日下午1 、2 時許進入上址情
    趣禮品店，佯稱要向曾志榮購買壯陽藥品，曾志榮竟以營利
    為目的，基於販賣禁藥之犯意，以每瓶新臺幣350 元之價格
    ，販賣牛寶膠囊1 瓶予魏鉦義，而著手實施販賣行為，惟因
    該購買者實無購買意思而未真正完成買賣禁藥之行為。嗣於
    99年8 月31日由南部地區巡防局第六三岸巡大隊會同屏東縣
    衛生局人員，持搜索票在上址「浪漫情趣精品店」搜索，並
    扣得如附表所示之禁藥，而查悉上情。
二、案經行政院海岸巡防署海岸巡防總局南部地區巡防局第六三
    岸巡大隊移送臺灣屏東地方法院檢察署檢察官偵查起訴。
    理  由
一、本件被告曾志榮所犯非死刑、無期徒刑、最輕本刑為3 年以
    上有期徒刑之罪，亦非高等法院管轄之第一審案件，而被告
    於本院行準備程序中就被訴事實為有罪之陳述，經告知被告
    簡式審判程序之旨並聽取當事人意見後，本院合議庭依刑事
    訴訟法第273 條之1 第1 項規定，裁定由受命法官獨任進行
    簡式審判程序，合先敘明。
二、上揭犯罪事實，業據被告於本院審理時坦承不諱（見本院卷
    第32頁背面），核與證人即南部地區巡防局第六三岸巡大隊
    隊員魏鉦義結證之情節相符，復有南部地區巡防局第六三大
    隊司法組職務報告書、行政院衛生署食品藥物管理局99年10
    月11日FDA 消字第0990059649號函、同年9 月28日FDA 研字
    第0990049781號函、該局網站列印資料、屏東縣政府衛生局
    99年10月4 日屏衛藥字第0990028834號函、99年10月22日屏
    衛藥字第0990031484號函各1 份、及現場照片12張在卷可參
    ，足認被告之自白與事實相符。本件事證明確，被告違反藥
    事法之犯行洵堪認定，應予依法論科。
三、按藥事法所稱禁藥，係指未經核准擅自輸入者，藥事法第22
    條第1 項第2 款定有明文。又警方等查緝人員就有關販賣禁
    藥之案件，為求人贓俱獲，而向犯罪嫌疑人購買禁藥者，雖
    無實際購買之真意，但該嫌疑人如已有販賣故意，且依約攜
    往交付，即已著手實施販賣行為，惟購買者原無買受意思而
    為虛與買賣，事實上雙方不能真正完成買賣禁藥之行為，應
    僅論以未遂罪名（最高法院85年度台上字第1811號判決意旨
    參照）。核被告所為，係犯藥事法第83條第4 項、第1 項之
    販賣禁藥未遂罪，起訴意旨原認被告係犯藥事法第83條第1
    項之販賣禁藥罪，容有未洽，業據檢察官當庭更正如上所述
    （見本院卷第32頁背面），本院自無庸變更起訴法條，附此
    敘明。被告著手實施販賣禁藥行為而不遂，為未遂犯，審酌
    其犯罪情節輕微，爰依刑法第25條第2 項規定，按既遂犯之
    刑減輕之。爰審酌被告無視於禁藥流入市面後，對社會大眾
    之身體健康可能造成嚴重威脅，圖一己私利而涉犯本罪，其
    犯罪動機及手段均值非難，惟念及被告於犯罪後坦承犯行，
    已見悔意，再參以被告本件犯行係銷售禁藥予查緝人員、所
    生危害尚輕，其智識程度為大專畢業、經濟狀況貧寒等一切
    情狀，量處如主文所示之刑，以示懲儆。
四、查藥事法第79條第1 項固規定「查獲之偽藥或禁藥，沒入銷
    燬之」，上開沒入銷燬之規定，係列於藥事法第8 章「稽查
    及取締」內，而非列於第9 章之「罰則」，其性質應屬行政
    秩序罰，屬行政機關依行政程序科罰之權限，法院自不得越
    權於判決內諭知沒入銷燬（最高法院92年度臺上字第2718號
    判決意旨參照）。本件扣案之如附表所示藥品，雖屬禁藥，
    但非違禁物，又非可由司法機關逕依藥事法第79條第1 項諭
    知沒入銷燬，已如前述，本院自無從就上開扣案之禁藥另為
    沒收之宣告，附此敘明。
據上論斷，應依刑事訴訟法第273條之1第1項、第299條第1 項前
段，藥事法第83條第4 項、第1 項，刑法第11條前段、第25條第
2項，判決如主文。
本案經檢察官許英輝到庭執行職務。
中    華    民    國   100    年    4     月    14    日
                  刑事第四庭    法  官  蔡玉雪
以上正本證明與原本無異。
如不服本判決應於收受判決後10日內向本院提出上訴書狀，並應
敘述具體理由；其未敘述上訴理由者，應於上訴期間屆滿後20日
內向本院補提理由書（均須按他造當事人之人數附繕本）「切勿
逕送上級法院」。
中    華    民    國   100    年    4     月    15    日
                                書記官  黃麗燕
附錄論罪科刑法條全文：
藥事法第83條
明知為偽藥或禁藥，而販賣、供應、調劑、運送、寄藏、牙保、
轉讓或意圖販賣而陳列者，處7 年以下有期徒刑，得併科新臺幣
5百萬元以下罰金。
犯前項之罪，因而致人於死者，處7 年以上有期徒刑，致重傷者
，處3年以上12年以下有期徒刑。
因過失犯第一項之罪者，處2 年以下有期徒刑、拘役或科新臺幣
30萬元以下罰金。
第一項之未遂犯罰之。
附表：
┌───┬───────┬───┐
│編號  │品名          │數量  │
├───┼───────┼───┤
│ 1    │三體牛鞭勃動力│2瓶   │
├───┼───────┼───┤
│ 2    │牛寶膠囊      │1瓶   │
├───┼───────┼───┤
│ 3    │金剛噴霧劑    │1瓶   │
├───┼───────┼───┤
│ 4    │金功夫        │5盒   │
├───┼───────┼───┤
│ 5    │宏草壯腎丸    │8盒   │
├───┼───────┼───┤
│ 6    │蝶戀花        │1瓶   │
├───┼───────┼───┤
│ 7    │GREEN GALLANT │1瓶   │
└───┴───────┴───┘